【裁判字號】    96,訴,920
【裁判日期】    980512
【裁判案由】    違反槍砲彈藥刀械管制條例
【裁判全文】
臺灣屏東地方法院刑事判決               96年度訴字第920號
公  訴  人  臺灣屏東地方法院檢察署檢察官
被      告  甲○○
選任辯護人  柳聰賢律師
被      告  戊○○
                    （現另案在臺灣桃園監獄執行）
上列被告因違反槍砲彈藥刀械管制條例案件，經檢察官提起公訴
（96年度偵字第5180號），本院判決如下：
    主  文
甲○○共同公務員假借職務上之機會，意圖他人受刑事處分，向
該管公務員誣告，處有期徒刑貳年。
戊○○共同未經許可，持有可發射子彈具有殺傷力之改造手槍，
累犯，處有期徒刑壹年捌月，併科罰金新臺幣伍萬元，罰金如易
服勞役，以新臺幣壹仟元折算壹日。
    事  實
一、戊○○前因犯贓物案件，經本院以91年度易字第231 號判決
    處有期徒刑4 月確定，並於民國92年6 月16日易科罰金執行
    完畢。
二、甲○○係屏東縣警察局內埔分局刑事偵查員，負責偵查刑事
    犯罪等業務，為依據法令從事公務之人員，戊○○則係甲○○之線民，甲○○要求戊○○提供線報，戊○○遂提供其友
    人丙○○持有偽鈔、毒品等相關事實，而由甲○○製作以戊○○為檢舉人之匿名檢舉筆錄，並於93年2月6日11時許持上
    開檢舉筆錄，向臺灣屏東地方法院檢察署檢察官及本院聲請
    核發搜索票，並經本院核發93年度聲搜字第158 號搜索票。
    待取得搜索票後，甲○○假借職務上機會，並與戊○○共同
    意圖使潘志平受刑事處分及未經許可持有具殺傷力改造手槍
    之犯意，於同日17、18時許，在屏東縣內埔鄉內埔國中後方
    ，將仿SMITH & WESSON廠轉輪手槍製造之玩具手槍車通槍管
    及轉輪彈倉內阻鐵而成，機械性能良好，可擊發適用子彈而
    具殺傷力之改造左輪手槍1 支（槍枝管制編號：0000000000
    號）交予戊○○，要求戊○○將該上開改造手槍放置於丙○○位於屏東縣屏東市○○里○○路31號之住處，栽贓予丙○○。戊○○收受上開改造手槍後，遂於同日19時30分許，持
    上開改造手槍前往丙○○上開住處，並將上開改造手槍置放
    於丙○○住處1 樓廁所內沖水馬桶之水箱中。離去前戊○○
    即撥打手機通知甲○○，甲○○遂於同日20時30分許，與其
    他不知情之內埔分局刑事偵查員，持上開搜索票一同至丙○○住處執行搜索，並查獲上開改造手槍，且以此為證據，明
    知上開改造手槍確非丙○○未經許可持有，竟透過不知情之
    屏東縣警察局內埔分局分局長陳清新，以屏東縣警察局內埔
    分局93年2 月7 日內警刑字第00930010303 號刑事案件報告
    書，向臺灣屏東地方法院檢察署檢察官誣告丙○○未經許可
    持有上開改造手槍，並經臺灣屏東地方法院檢察署檢察官以
    93年度核退偵字第28號提起公訴，由本院以93年度訴字第24
    1 號（以下簡稱前案）判決丙○○無罪後，復經臺灣屏東地
    方法院檢察署檢察官自動檢舉偵辦後而悉上情。
三、案經臺灣屏東地方法院檢察署檢察官主動檢舉後偵查起訴。
    理  由
一、證據能力部分：
  (一)按訊問被告應出以懇切之態度，不得用強暴、脅迫、利誘、
    詐欺、疲勞訊問或其他不正之方法，刑事訴訟法第98條定有
    明文；又按被告之自白，非出於強暴、脅迫、利誘、詐欺、
    疲勞訊問、違法羈押或其他不當方法，且與事實相符者，得
    為證據，刑事訴訟法第156 第1 項定有明文。換言之，若被
    告之自白出於自由意思，且與事實相符，即有證據能力；反
    之，若被告遭非法取供，因其陳述非出於任意性，其所為陳
    述即無證據能力。是依上開規定，被告任意性之自白始有證
    據能力，法院才能採為認定犯罪事實之裁判基礎，在自白是
    否出於任意性有疑義時，應先對自白之任意性為調查。而決
    定自白是否出於任意性，應就客觀之訊問方法及被告主觀之
    自由意思，綜合全部事實而為具體之判斷。經查：本院審理
    時當庭勘驗被告甲○○於95年2 月16日接受檢察官訊問之光
    碟，偵查檢察官於訊問時對被告甲○○稱：1.「我給法官看
    的話我不是讓他這樣看的，我給法官看是說啊，你曾經逃過
    一次啦，但是這次逃不逃得過又是另外一個問題」等語（見
    本院勘驗筆錄第6 頁）。2.「多增加你一條好了，貪瀆，抑
    留苛扣」等語（見本院勘驗筆錄第7 頁）。3.「潮州分局被
    我辦過就知道啦，在我面前承認的話是多爽，我是對他們是
    很客氣的啦」等語（見本院勘驗筆錄第9 頁）。4.「好吧，
    那我只好起訴你。什麼都不知道，多卡一條，喔～3 條了」
    等語（見本院勘驗筆錄第11頁）。5.「我這個地方搞完以後
    ，我下面搞槍喔，槍搞完以後我搞貪瀆，那3 千塊！還有那
    把槍哪裡來的！一條卡得比一條還大！3 千塊的部分喔，那
    個貪污治罪條例啊，是屬於4 萬塊以下吼，那也是有5 年以
    上、7 年以下，槍的部分應該是10年以上啦，看你要我在哪
    裡打住啊」等語（見本院勘驗筆錄第12頁）。6.「呵呵呵（
    笑），我跟你講啦，我是一件一件查嘛，我一定要突破這一
    點的時候啊，如果我爽的話我就停下來，我不爽就一直往下
    查，那我就一點點跟你磨嘛，你有沒有想過啊，你有多少點
    我要跟你磨下去啊！你希不希望我打住嘛？我看你應該也逐
    漸知道你問題有哪些出來了嘛！是不是在縣警局人緣不好？
    長官幹嘛這樣盧你啊」等語（見本院勘驗筆錄第13頁）。7.
    「好啦，講那麼多也沒有用，就直接起訴，你跟法官講啦。
    我保證你啊不死也半條命，卡到3 條罪」等語（見本院勘驗
    筆錄第14頁）。8.「而且你不要以為我不作聲押的！怎樣？
    我要拿出我的王牌來」等語（見本院勘驗筆錄第22頁）。9.
    「我跟你講會走到這一步就是你自己來的嘛！」等語（見本
    院勘驗筆錄第24頁）。10.「我都還沒打到槍的部分咧！都忘
    成這個樣子了！上面還有卷咧！還在那邊盧盧那麼久，直接
    跟你起訴就好了啊」等語（見本院勘驗筆錄第26頁）。11.「
    對不對？我當然也知道你也希望我趕快結案啊，我這個案子
    放得越久啊，你越倒楣。被告變嫌疑人的時候就黑了，而且
    又是這種東西，我現在罪名我在斟酌，偽造文書？瀆職...
    就貪瀆啦？槍砲？我選一個」等語（見本院勘驗筆錄第28頁
    ）。依上開檢察官之訊問內容，明顯可見檢察官以收押、以
    重罪起訴及若坦白即可從輕處理之方式恫嚇受訊問人要跟檢
    察官配合。是檢察官於當日訊問被告甲○○之過程，存有上
    開意思遭受妨害及重大違背法定程序之情事，實難見容於人
    權法治之文明社會，顯難認被告甲○○當日於檢察官偵訊中
    所為之陳述，係出於自由意思而為之，參諸上開規定，即無
    證據能力，而不得作為本院認事用法之基礎。
  (二)按被告以外之人於偵查中向檢察官所為之陳述，除顯有不可
    信之情況者外，得為證據，刑事訴訟法第159 條之1 第2 項
    定有明文。此因檢察官與法官同為司法官署，且檢察官代表
    國家偵查犯罪，依法有訊問被告、證人及鑑定人之權力，依
    法亦對被告有利不利之情形均應注意，是以，被告以外之人
    前於偵查中已具結而為陳述，除顯有不可信之情況之理由外
    ，該證人於偵查中之陳述，自得作為證據。經查，證人即共
    同被告戊○○、證人丙○○、證人丁○○於檢察官偵訊中所
    為陳述，均係被告以外之人於審判外之言詞陳述，原不具證
    據能力，惟該等證人於偵查中向檢察官所為之陳述，均經證
    人依法具結，本院審酌其等陳述時之外在環境，並無何顯不
    可信之情況，揆諸上開說明，應認上開證人於偵查中向檢察
    官所為之陳述，均得為證據，具有證據能力。又按證人、鑑
    定人依法應具結而未具結者，其證人或鑑定意見，不得作為
    證據，刑事訴訟法第158 條之3 亦定有明文，證人江文彬、
    利伍順於檢察官偵訊中所為陳述均未經具結，揆諸上開規定
    ，自均不具證據能力。
  (三)被告甲○○之辯護人否認證人即共同被告戊○○於警詢及94
    年6 月3 日檢察事務官詢問時所為陳述之證據能力，惟按被
    告以外之人於檢察事務官、司法警察官或司法警察調查中所
    為之陳述，與審判中不符時，其先前之陳述具有較可信之特
    別情況，且為證明犯罪事實存否所必要者，得為證據，刑事
    訴訟法第159 條之2 定有明文。經查：證人即共同被告戊○○於警詢中及上開檢察事務官詢問時均就上開改造手槍係被
    告甲○○交予他，並要求他將上開改造手槍置於丙○○家，
    而他將上開改造手槍置於丙○○家廁所之馬桶水箱內，離開
    時再用電話告知甲○○上開改造手槍置於何處等情陳述明確
    （見偵卷第80頁至第81頁、第107 頁）。與其於本院審理中
    結證：上開改造手槍是我的，是我放在丙○○家廁所水箱裡
    ，槍是我在網路上買的，我去丙○○家放槍這件事，甲○○
    並不知情，我放完槍後也沒有跟甲○○講等語（見本院98年
    4 月28日審判筆錄第4 頁至第5 頁）不相符合；惟證人即共
    同被告戊○○並未陳述於警詢時及檢察事務官詢問時有何遭
    不正取供之情事，又其於上開詢問當時，並未直接面對被告
    甲○○，心理壓力較小，再參以戊○○與被告甲○○間亦無
    仇恨，況細譯證人即共同被告戊○○前開陳述，其亦承認自
    身所為，是應無設詞誣陷被告甲○○而欲脫免其自身罪責之
    虞，故考量證人即共同被告戊○○上開筆錄製作之原因、過
    程及其功能等加以觀察其信用性，本院認證人即共同被告戊○○上開證述具有可信之特別情況，且基於發見真實之需求
    ，具有重要關係，並為證明犯罪事實之存否所必要，依刑事
    訴訟法第159 條之2 規定，應有證據能力。
  (四)按有關鑑定人之選任及鑑定機關（團體）之囑託，依刑事訴
    訟法第198 條及第208 條之規定，應由法官或檢察官為之，
    而鑑定人及鑑定機關（團體）實施鑑定或審查之，所為之言
    詞或書面報告，即為傳聞證據之例外，具有證據能力。是檢
    察官對於偵查中之案件，認須實施鑑定者，固應就具體個案
    ，選任鑑定人或囑託鑑定機關（團體）為之；但對於司法警
    察機關調查中之案件，或有量大或急迫之情形，為因應實務
    之現實需求，如檢察官針對該類案件之性質，認對當然有鑑
    定之必要者，基於檢察一體原則，得由該管檢察長對於轄區
    內之案件，以事前概括選任鑑定人或囑託鑑定機關（團體）
    之方式，俾便轄區內之司法警察官、司法警察對於調查中之
    此類案件，得即時送請事前已選任之鑑定人或囑託之鑑定機
    關（團體）實施鑑定。本件查獲之上開改造手槍1 支，係由
    屏東縣警察局內埔分局送請內政部警政署刑事警察局鑑定後
    出具93年3 月10日刑鑑字第0930032977號槍彈鑑定書，依上
    開說明，仍屬受檢察官囑託鑑定之範圍，是上開鑑定意見書
    ，均屬刑事訴訟法第208 條第1 項規定準用第206 條第1 項
    規定所稱之書面報告，依刑事訴訟法第159 條第1 項規定之
    立法理由，為該條項所指例外之規定，應有證據能力。
  (五)按被告以外之人於審判外之陳述，雖不符前4 條之規定，而
    經當事人於審判程序同意作為證據，法院審酌該言詞陳述或
    書面陳述作成時之情況，認為適當者，亦得為證據。當事人
    、代理人或辯護人於法院調查證據時，知有第159條第1項不
    得為證據之情形，而未於言詞辯論終結前聲明異議者，視為
    有前項之同意，刑事訴訟法第159 條之5 定有明文。本件其
    餘所引具傳聞性質之證據，被告2 人及被告甲○○之選任辯
    護人均未爭執其證據能力，亦未於本案言詞辯論終結前對證
    據能力聲明異議，依上開規定，視為被告2 人及被告甲○○
    之選任辯護人同意作為證據，且經本院審酌該等證據作成時
    之情況及證據取得過程等節，認亦適宜作為證據，自得為本
    件裁判基礎之證據資料，而均具證據能力。
二、訊據被告戊○○就上開事實均坦承不諱（見本院96年10月25
    日準備程序筆錄第2 頁）。訊據被告甲○○矢口否認有何誣
    告及未經許可持有具殺傷力改造手槍之犯行，其辯護人則為
    其辯稱：被告甲○○並無行使偽造證據，也沒有持有槍枝，
    丙○○於前案警、偵訊中均坦承，足認不是栽贓，且改造槍
    枝1 支市價好幾萬，換取檢舉獎金划不來云云（見本院96年
    10 月25 日準備程序筆錄第2 頁至第3 頁）。經查：
  (一)被告甲○○於本件案發時係屏東縣警察局內埔分局偵查員乙
    節，此觀屏東縣警察局內埔分局93年2月6日內警刑字第0930
    010282號搜索票聲請書承辦人欄之記載（見前案屏東地檢署
    93 年 度警聲搜字第137 號卷第1 頁至第2 頁）即可知之，
    是其負責偵查刑事犯罪等業務，為依據法令從事公務之人員
    至明。又上開改造手槍經送內政部警政署刑事警察局鑑定結
    果認為：送鑑改造左輪手槍一枝（槍枝管制編號：00000000
    00號），認係由仿SMITH & WESSON廠轉輪手槍製造之玩具手
    槍，車通槍管及轉輪彈倉內阻鐵而成之改造手槍，機械性能
    良好，可擊發適用子彈，認具殺傷力，有內政部警政署刑事
    警察局93年3 月10日刑鑑字第0930032977號槍彈鑑定書一份
    在卷可按，是上開改造手槍具有殺傷力之事實，應可認定。
    而被告甲○○及其他警員於93年2 月6 日20時30分許，前往
    證人丙○○住處執行搜索並扣得上開改造手槍，證人丙○○
    遂遭警以現行犯身分加以逮捕，帶回警局製作筆錄後，透過
    屏東縣內埔分局分局長陳清新，以屏東縣警察局內埔分局93
    年2 月7 日內警刑字第00930010303 號刑事案件報告書移送
    臺灣屏東地方法院檢察署，並由臺灣屏東地方法院檢察署檢
    察官以93年度核退偵字第28號提起公訴，嗣經本院以93年度
    訴字第241 號判決無罪等情，有屏東縣警察局內埔分局搜索
    扣押筆錄1 紙、扣押物品目錄表1 紙、逮捕通知書1 紙（以
    上見前案警卷第13頁、第14頁及第30頁）、上開刑事案件報
    告書1 紙（見前案屏東地檢署93年度偵字第956 號卷第1 頁
    ）、上開起訴書1 份及上開判決書1 份存卷可佐，是此部分
    事實亦可認定。
  (二)雖證人丙○○於前案警詢中自承：上開改造手槍是警方在我
    住處一樓廁所馬桶水箱內查獲，我因為好奇為了把玩而持有
    該槍，該槍係「瘋子」（即台語發語「蕭仔」）於93年1 月
    初的某日晚上7 時30分許，拿到我家中給我看，我看後覺得
    很好玩便向他借用至今（指93年2 月6 日為警查獲時），但
    我沒有約定何時還他等語（見前案警詢筆錄第8 頁反面起至
    第10頁）；復於前案檢察官偵訊中供認：改造手槍不是我的
    ，是綽號叫「蕭仔」之人於1 月初寄放的，「蕭仔」當時說
    槍是假槍，因假槍看起來很像，我為了可以把玩所以才讓「
    蕭仔」寄放等語在卷（見前案偵卷第5 頁），儼然證人丙○○確曾向綽號「蕭仔」之人借用上開改造手槍把玩，而未經
    許可持有上開手槍。惟證人丙○○於本院審理時則證稱：當
    初警員去我家搜索到那的把槍不是我的，在前案警、偵訊我
    承認槍是我朋友蕭ㄟ拿給我，是因為警員說如果我不這樣講
    要修理我，移送到地檢署內勤時，因為我會害怕所以也承認
    ，93年2 月6 日晚上7 點半左右，戊○○有去過我家，當時
    是丁○○跟我在一起，戊○○先到廁所去，沒有兩分鐘就出
    來，上完廁所，他就說他要走了，當時我就覺得他怪怪的為
    何走那麼快，他在我家有打手機，打給誰我不知道，大概過
    5 分鐘後警察就來搜索，戊○○的綽號叫「蕭ㄟ」，我在查
    獲現場跟作筆錄時，我就有說槍是戊○○栽贓等語（見本院
    97 年5月7 日審判筆錄第3 頁至第9 頁）；另證人即當時亦
    在丙○○住處之丁○○於本院審理亦證稱：93年2 月6 日那
    天，我在丙○○他家，我們在喝酒聊天，那時戊○○來找丙○○，戊○○待了40分鐘才離開，戊○○去上1 樓的廁所，
    上完之後，他接到電話，我記得好像是他接到電話，他說他
    在附近馬上就過去，然後他就離開，警員是在他離開10幾或
    20 分 鐘左右多久來搜索，警員進來就表明要找丙○○，那
    時候丙○○在2 樓，我在1 樓看電視，警察他們就直接上2
    樓開始搜索，在2 樓有搜索到丙○○的安非他命吸食器，後
    來到樓下再繼續搜索，他們就到廁所裡面去找，進去搜索都
    沒有找到東西，我們到客廳準備要回內埔分局，後來有一個
    叫江文彬的警員，他進去廁所後，搜索到上開改造手槍，我
    們就嚇一跳，當場丙○○就跟他們說要驗指紋，警員從水箱
    內拿起槍，說這個都是水，無法驗指紋，就把槍擦乾淨，丙○○當場就有講那不是他的東西，他連見都沒見過等語（見
    本院上開審判筆錄第9 頁至第13頁）。次參諸前案審理時當
    庭勘驗警方所拍攝現場搜索經過錄影帶之內容：扣案之改造
    手槍係證人江文彬發現後請被告（按即證人丙○○）查看後
    ，即未帶手套徒手從馬桶水箱中取出，而該槍並無任何包裝
    ，當時被告（按即證人丙○○）表示知道是槍，槍並不是伊
    所有，並請求驗指紋，員警表示槍濕濕的怎麼驗指紋，並將
    該槍裝子彈的轉輪部分推出來查看後，人員走向客廳，有員
    警表示是玩具槍，被告（按即證人丙○○）說該槍是「蕭仔
    」放的，「蕭仔」剛才有來過，警員問是誰，被告（按即證
    人丙○○）回答「蕭仔」，畫面即中斷等節（見前案院卷第
    201 頁），可知證人丙○○、丁○○上開於本院審理時所稱
    ：證人丙○○於警員查獲上開改造手槍後，即當場表示該槍
    是綽號「蕭仔」之戊○○所放，並非證人丙○○所持有，復
    要求查驗指紋以證明清白等語應屬實在。又觀諸前案偵卷所
    附前述內政部警政署刑事警察局槍彈鑑定書內扣案改造手槍
    之照片（見前案偵卷第14頁），該槍之外觀乾淨，並未因長
    期泡水而有生銹、長青苔或其他痕跡存在。可證該槍藏放在
    馬桶水箱中僅為短暫時間，而非如證人丙○○於前案警詢中
    所自白向「蕭仔」借30餘日之久。復衡以若證人丙○○為欣
    賞槍械之人，對於喜歡之槍枝，上油擦拭保養，防止槍枝生
    銹惟恐不及，焉有未作防水處理，即放入馬桶水箱內使其銹
    蝕之理，況若該槍真係向綽號「蕭仔」之人所借用，日後尚
    需完壁歸還物主，如該槍有任何損壞將無法對所有人交代！
    是其應不致如此草率處理。再參以被告戊○○於警、偵及本
    院審理時歷次所陳，雖就上開改造手槍之來源所為供述前後
    不一，然對其親自持上開改造手槍前往證人丙○○住處並將
    上開手槍置於證人丙○○住處1 樓廁所之馬桶水箱裡且證人
    丙○○均不知情等節之陳述則始終如一，核與證人丙○○、
    丁○○於本院審理時所為上開證述相符。準此，證人丙○○
    於前案警詢及偵訊中之自白應與事實不符，上開改造手槍應
    非證人丙○○所持有乙情，堪以認定。而前案（即本院93
    年度訴字第241 號）法院亦認查無何積極證據證明上開改造
    手槍確為證人丙○○未經許可而持有，並判決證人丙○○無
    罪，檢察官亦未提起上訴後確定等情，業有前案全卷（含執
    行卷）足資佐證，故被告甲○○之辯護人所辯：丙○○於前
    案警、偵訊中均坦承，足認不是栽贓云云，即無可採。
  (三)證人即共同被告戊○○於94年6 月3 日檢察事務官詢問中稱
    ：是甲○○要我放槍在丙○○家，他在內埔某個路上把槍交
    給我，槍是用報紙包著，放在紙袋，我說這樣好嗎？這樣妥
    當嗎？他說沒關係，我腦中只想著我欠他人情，我去丙○○
    家廁所裡，把槍從報紙中拿出來，把槍放到馬桶水箱，離開
    時用電話跟甲○○聯絡，他問我槍放在哪裡等語（見他字卷
    第80頁至第81頁）；次於94年12月28日警詢中稱：在搜索當
    天下午5 、6 點時，甲○○約我在內埔國中後面的產業道路
    見面，他當時駕駛黑色BMW 的車子，甲○○將包有手槍的紙
    袋交給我，我質疑說這樣好嘛？半路上我將那包東西打開，
    確定是一支轉輪手槍，裡面沒有子彈，到了晚上7 、8 點左
    右我到丙○○家，丙○○跟他的一位朋友在家，當時天氣寒
    冷，我穿大衣，並手槍插在腰際帶進丙○○家，我利用上廁
    所的時間將手槍拿出來放進馬桶水箱內，之後我打甲○○的
    行動電話給他，告訴他手槍放在哪裡後我就離開，並將包裹
    手槍用的報紙跟紙袋在半路上丟棄，甲○○平日對我不錯，
    我欠他人情，基於朋友的立場互相幫助等語（見他字卷第10
    7 頁至第108 頁）；又於94年12月28日檢察官偵訊中證稱：
    上開改造手槍之來源係甲○○在內埔國中後面的產業道路拿
    給我的，那時是用報紙及1 個紙袋子裝著，甲○○叫我拿去
    丙○○家裡放，我再打電話說槍擺放的地點，我和丙○○無
    冤無仇，我不會平白無故去買1 支槍來陷害他，因為我離婚
    的問題，我有麻煩甲○○幫我查詢所以有欠他人情，我知道
    栽槍是不對的，但因為我欠他人情，很難推辭，且甲○○告
    訴我說如果沒有搜到槍，這樣會被檢察官罵，這是沒有辦法
    的事情，時間、地點如警詢中所述等語（見他字卷第116 頁
    至第118 頁）。證人即共同被告戊○○既屢稱其有欠被告甲○○人情，且被告甲○○於本案偵、審程序中亦均未提及其
    與證人即共同被告戊○○有何仇隙怨恨，況參以證人即共同
    被告戊○○亦曾提供丙○○涉有毒品、偽鈔犯行之線報供被
    告甲○○聲請本件搜索票乙情，亦有臺灣屏東地方法院檢察
    署93年度聲搜字第137 號卷在卷供參，足認渠2 人關係應屬
    良好，證人即共同被告戊○○應無設詞攀誣陷害被告甲○○
    之必要；又證人即共同被告戊○○始終坦承自身犯行，且亦
    一併經檢察官提起公訴，是其亦無牽連無辜之被告甲○○而
    脫免自身罪責之可能，況觀其所述，就其栽槍陷害證人丙○○之原因、被告甲○○交付上開改造手槍之時間地點及該改
    造手槍之樣式狀態、栽槍之經過、事後告知被告甲○○栽槍
    地點等情節之描述均具體明確，且與證人丙○○、丁○○於
    本院審理時所證戊○○在丙○○家中曾進入1 樓廁所，出來
    後有講電話，之後便離去，不久警察便來搜索等情亦大致相
    符，是證人即共同被告戊○○上開所述，應堪採信。故被告
    甲○○於93年2 月6 日17、18時許，在屏東縣內埔鄉內埔國
    中後方，將上開改造手槍交予戊○○，要求戊○○將該上開
    改造手槍放置於丙○○位於屏東縣屏東市○○里○○路31號
    住所處，栽贓予丙○○，戊○○收受上開改造手槍後，遂於
    同日19時30分許，持上開改造手槍前往丙○○上開住所，並
    將上開手槍置放於丙○○上址住所1 樓廁所沖水馬桶水箱中
    ，並撥打手機通知甲○○後離去之事實，亦可認定。
  (四)被告甲○○之辯護人雖為其辯稱被告甲○○並無持有槍枝，
    且改造槍枝1 支市價好幾萬，換取檢舉獎金划不來云云。惟
    觀之被告甲○○持之用以聲請本件搜索票之檢舉筆錄（見前
    案96年度警聲搜字第237 號卷第2 頁至第3 頁），其中僅記
    載證人丙○○可能涉有偽鈔、毒品犯行，並未提及丙○○有
    何未經許可持有槍枝之犯行，而證人即共同被告戊○○於本
    院審理時亦證稱其有檢舉丙○○偽鈔及施用毒品，但沒有檢
    舉丙○○持有槍械（見本院98年4 月28日審判筆錄第3 頁至
    第8 頁），另被告甲○○亦於警詢及本院審理中自承：戊○○係向其檢舉丙○○有持有毒品及偽鈔案、檢舉筆錄之記載
    內容就依據戊○○所述記載等語（見他字卷第130 頁，本院
    97 年4月28日審判筆錄第13頁），堪認證人即共同被告戊○○向被告甲○○所檢舉之內容，並未包括證人丙○○未經許
    可持有槍械部分甚明。雖證人即共同被告戊○○於偵查中曾
    提及其有檢舉槍械之情節，然倘其確實有檢舉證人丙○○此
    部分犯行，被告甲○○豈有不記載於檢舉筆錄中以證明丙○○涉嫌不法情事嚴重並提高法院據此核發搜索票之機率，是
    證人即共同被告戊○○此部分所述，尚非屬實，無非係其既
    檢舉證人丙○○偽鈔、毒品犯行，復又持上開改造手槍栽贓
    證人丙○○，事後經檢警訊問時產生記憶混淆之情形始然。
    再者，證人丙○○於本件搜索前，亦未有任何違反槍砲彈藥
    刀械管制條例案件之前科紀錄，有前案本院卷所附其臺灣高
    等法院被告前案紀錄表1 份附卷可憑。是證人即共同被告戊○○既實際上未向被告甲○○檢舉證人丙○○有未經許可持
    有改造手槍犯行，證人丙○○復未有何違反槍砲彈藥刀械管
    制條例之前科紀錄，則被告甲○○應無何來源或跡象使其知
    悉證人丙○○有持有改造手槍或於當日執行搜索時有搜得任
    何槍械之可能。然證人即當日一同執行搜索之員警乙○○於
    本院審理時證稱：「（問：2 月6 日去丙○○家裡的搜索行
    動是誰帶隊？）那天我人在屏東查另外一個案子，這個搜索
    票是甲○○去聲請，我們一起去搜索。（問：甲○○跟你去
    搜索，有無說要搜索到什麼東西？）那時候他跟我講可能有
    毒品及槍枝」等語明確（見本院97年5 月7 日審判筆錄第18
    頁至第19頁），顯然被告甲○○在本件搜索執行前已知悉當
    日在證人丙○○住處有搜得槍枝之可能，益徵上開證人即共
    同被告戊○○所證上開改造手槍係被告甲○○交其持往證人
    丙○○家中置放等語，確屬真實無誤。又因被告甲○○始終
    否認犯罪，本院自無從知悉被告甲○○係如何取得上開改造
    手槍，而市面上取得改造槍枝的確係以購買之方式為主，然
    亦非除此之外即毫無其他管道，而證人即共同被告戊○○已
    如前所述，明確證述上開改造手槍係被告甲○○所交付，是
    被告甲○○之辯護人所辯被告甲○○並無持有槍枝，且改造
    槍枝1 支市價好幾萬，換取檢舉獎金划不來云云，尚屬無據
    ，不足採信。
  (五)另證人即共同被告戊○○於本院審理時翻異前詞改稱：丙○○被查獲當天，我有去丙○○家，被查獲那隻槍是我的，是
    我放在丙○○家廁所的水箱裡，我當時用一般的報紙包著放
    在水箱裡，包了幾層我忘記了，那把槍我從網路上買來，沒
    有在用了，因為沒有地方放，所以放在丙○○家，我去放槍
    的時候丙○○在，丙○○家被警察搜索我事先知道，因為我
    有去檢舉，我去放槍這件事甲○○不知道，放完槍也沒有跟
    甲○○說，會檢舉丙○○有偽鈔是因為跟他有仇云云（見本
    院98年4 月27日審判筆錄第3 頁至第7 頁）。然如前所述，
    上開改造手槍於證人丙○○家中廁所之馬桶水箱內經警取出
    後，外部並無任何包裝乙情，業經前案法院當庭勘驗現場搜
    索經過錄影帶查驗屬實，是證人即共同被告戊○○上開所稱
    其是將上開改造手槍用報紙包著放在水箱裡云云，顯與事實
    不符；再者，若上開改造手槍原為證人即共同被告戊○○所
    有，而真係如其所述上開改造手槍對其已無用處欲丟棄，則
    應有諸多處所如野外、垃圾堆、河流、草叢甚或一般路邊等
    皆可供其隨意扔擲且不易為人發現，豈有特地跑到證人丙○○家中並藏放於其家中廁所馬桶水箱中之理，況依其所述，
    其又曾檢舉丙○○犯罪並知悉丙○○有遭警搜索之可能，而
    其置放上開改造手槍時丙○○亦在家，則其所置放之改造手
    槍實有遭警搜索起獲之可能，且丙○○亦可能循線推知並告
    知警方上開改造手槍係其所置放，則其豈非有自陷受刑事追
    訴之危險？衡情，若其僅係單純出於欲丟棄上開改造手槍之
    意，應無可能為此損人不利己之舉，證人即共同被告戊○○
    上開於本院審理時所述，顯於常情有悖，不可置信，上開改
    造手槍應係被告甲○○交付證人即共同被告戊○○，並要求
    戊○○將之置放在丙○○家中，而戊○○則將之藏放在丙○○家中廁所馬桶水箱內無誤。
  (六)綜上所述，被告甲○○假借因其為負有偵查犯罪職務公務員
    ，而在職務上有聲請搜索票及執行搜索之機會，並與被告戊○○共同基於意圖使潘志平受刑事處分及未經許可持有具殺
    傷力改造手槍之犯意，由被告甲○○將上開手槍交予戊○○
    ，並要求戊○○將該上開手槍放置於丙○○住處，栽贓予丙○○，嗣由被告甲○○與其他不知情之警員前往該處執行搜
    索後扣得上開改造手槍並逮捕丙○○後，再以上開改造手槍
    為證據，明知上開改造手槍非證人丙○○未經許可持有，透
    過不知情之屏東縣內埔分局分局長陳清新，以屏東縣警察局
    內埔分局93年2 月7 日內警刑字第00930010303 號刑事案件
    報告書，向臺灣屏東地方法院檢察署檢察官誣告證人丙○○
    未經許可持有上開改造手槍之事實，顯堪認定。是本件事證
    明確，自應依法論科。
三、比較新舊法部分：
    按行為後法律有變更者，適用行為時之法律。但行為後之法
    律有利於行為人者，適用最有利於行為人之法律，刑法第2
    條第1 項定有明文。查被告甲○○、戊○○行為後，槍砲彈
    藥刀械管制條例於94年1 月26日公布修正，而刑法部分條文
    亦於94年2 月2 日公布修正，於95年7 月1 日施行，是自應
    依上開規定，為新舊法之比較適用。而於比較時，則應併就
    罪刑有關之共犯、未遂犯、想像競合犯、牽連犯、連續犯、
    結合犯、自首減輕暨其他法定加減原因（如身分加減）與加
    減比例等一切情形，本於統一性及整體性原則，綜其全部罪
    刑之結果而為比較（最高法院95年5 月23日刑事庭第8 次會
    議決議參照）。
  (一)槍砲彈藥刀械管制條例關於持有改造手槍之部分，94年1 月
    26日公布修正前該條例第11條第4 項原規定：「未經許可，
    持有、寄藏或意圖販賣而陳列第1 項所列槍砲者，處1 年以
    上7 年以下有期徒刑，併科新臺幣700 萬元以下罰金」，而
    於94年1 月26日公布修正時將本條項刪除，移至第8 條第4
    項並修正為：「未經許可，持有、寄藏或意圖販賣而陳列第
    1 項所列槍枝者，處3 年以上10年以下有期徒刑，併科新臺
    幣700 萬元以下罰金」，是應以修正前第11條第4 項之規定
    對被告有利。
  (二)修正前刑法第10條第2 項原規定：「稱公務員者，謂依法令
    從事於公務之人員。」，修正後則規定：「稱公務員者，謂
    下列人員：一、依法令服務於國家、地方自治團體所屬機關
    而具有法定職務權限，以及其他依法令從事於公共事務，而
    具有法定職務權限者。二、受國家、地方自治團體所屬機關
    依法委託，從事與委託機關權限有關之公共事務者」。被告
    甲○○於本件案發時既為屏東縣警察局內埔分局刑事偵查員
    ，自有偵查刑事犯罪之法定職務權限，無論依新舊法均符合
    刑法第10條第2 項定義之公務員，是行為後之法律並未較有
    利於被告。
  (三)刑法第28條之規定已由「2 人以上共同『實施』犯罪之行為
    者，皆為正犯」修改為「2 人以上共同『實行』犯罪之行為
    者，皆為正犯」，原「實施」之概念，包含陰謀、預備、著
    手及實行等階段之行為，修正後僅共同實行犯罪行為始成立
    共同正犯。是新法共同正犯之範圍已有限縮，排除陰謀犯、
    預備犯之共同正犯。本件被告甲○○、戊○○所涉犯行，係
    共同實行犯罪行為，依修正前或修正後之刑法第28條規定均
    成立共同正犯，行為後之法律並未較有利於被告。
  (四)罰金刑部分，修正前刑法第33條第5款規定：「罰金：1元（
    銀元）以上」，並依現行法規所定貨幣單位折算新臺幣條例
    規定，以銀元1 元折算新臺幣3 元；修正後刑法第33條第5
    款規定：「罰金：新臺幣1 千元以上，以百元計算之」，修
    正後刑法第33條第5 款所定罰金刑最低數額，較之修正前提
    高，自以修正前刑法第33條第5 款規定，較有利於被告。
  (五)關於累犯之規定，修正前第47條規定：「受有期徒刑之執行
    完畢，或受無期徒刑或有期徒刑一部之執行而赦免後，5 年
    以內再犯有期徒刑以上之罪者，為累犯，加重本刑至2 分之
    1 。」；修正後第47條第1 項改為：「受徒刑之執行完畢，
    或一部之執行而赦免後，5 年以內故意再犯有期徒刑以上之
    罪者，為累犯，加重本刑至2 分之1 。」，因修正後之法律
    增加「故意」之要件，是構成累犯之範圍已有限縮，惟本件
    被告戊○○所為犯行均屬故意犯罪，是無論依修正前、後之
    規定，均構成累犯，行為後之法律並未較有利於被告。
  (六)按刑法第55條有關牽連犯之規定，業於修正後刪除。此項刪
    除雖非犯罪構成要件之變更，但足以影響行為人應受刑罰之
    法律效果。蓋被告犯一罪而其方法或結果之行為犯他罪名者
    ，依修正前之規定，從一重處斷，惟依修正後之規定，需分
    論併罰，故仍屬法律有變更，且依此比較結果，行為後之法
    律並未較有利於被告。
  (七)經上開綜合比較新舊法之規定後可知，依刑法第2條第1項前
    段規定，仍應適用修正前之槍砲彈藥刀械管制條例第11條第
    4項規定及被告行為時之刑法規定處斷。
  (八)又有關易科罰金、易服勞役、定應執行刑及保安處分等事項
    ，因與罪刑或刑罰加重減輕無涉，而屬刑罰裁量權之行使，
    自無庸列入上開綜合比較之範圍，得分別適用最有利於行為
    人之法律。最高法院96年度台上字第2233號判決、96年度台
    非字第16、第58號判決意旨可資參照。關於易服勞役之折算
    標準：依被告行為時之刑法第42條第3 項規定：「易服勞役
    以一元以上三元以下，折算一日。但勞役期限不得逾六個月
    」，再依罰金罰鍰提高標準條例第2 條前段規定（現已刪除
    ），就其原定數額提高為100 倍折算1 日，則本件被告行為
    時之易服勞役折算標準，應以銀元300 元即新臺幣900 元折
    算1日 ；依修正後刑法第42條第3 項規定：「易服勞役以新
    臺幣一仟元、二仟元或三仟元折算一日。但勞役期限不得逾
    一年」，是新法修正易服勞役之折算標準，使行為人易服勞
    役之日數減少，如折算結果，均未逾6 個月之日數，則新法
    對行為人較為有利，自應依新法諭知易服勞役之折算標準。
    本件被告戊○○併科罰金部分尚未逾16萬2,000 元，比較修
    正前、後之易服勞役折算標準，以修正後之規定有利於被告
    。
四、核被告甲○○、戊○○所為均係犯修正前槍砲彈藥刀械管制
    條例第11條第4 項之未經許可持有可發射子彈具殺傷力之改
    造手槍罪及刑法第169 條第1 項之意圖他人受刑事處分，向
    該管公務員誣告罪。按刑法第169 條第2 項之誣告罪，在實
    質上本屬誣告之預備行為，因行為人意圖他人受刑事或懲戒
    處分而偽造變造證據，或使用偽造變造之證據，其犯罪之危
    險性已屬重大，故該行為人雖未實施誣告，仍應科以誣告罪
    刑，如果行為人已實施誣告，縱令具有偽造證據及行使等情
    形，除觸犯其他罪名外，按照低度行為吸收於高度行為之原
    則，祇應適用該條第1 項處斷，並無援引第2 項之餘地，最
    高法院27年滬上字第38號判例意旨可資參照，被告甲○○、
    戊○○以上開手槍為證據向臺灣屏東地方法院檢察署檢察官
    誣告證人丙○○未經許可持有上開手槍，渠等使用偽造證據
    部分應為誣告行為所吸收，公訴意旨認被告2 人此部分僅構
    成刑法第169 條第2 項之意圖他人受刑事處分而使用偽造證
    據罪，即有未恰，惟起訴書犯罪事實欄已記載被告2 人有行
    使此偽造之證據為誣告之犯罪事實，與本院所認定之犯罪事
    實並無二致，爰依法變更起訴法條。按刑法第134 條加重其
    刑之規定，係指公務員犯瀆職罪以外刑法上之各種罪名而言
    ，其犯特別刑事法令之罪名，並不包括在內，最高法院94年
    台上字第2842號判決意旨可資參照，被告甲○○所犯上開刑
    法第169 條第1 項之罪，係假借公務員職務上之機會犯之，
    依刑法第134 條前段規定，應加重其刑。被告甲○○、戊○○就上開犯罪之實施，有犯意聯絡及行為分擔，為共同正犯
    。又被告甲○○、戊○○透過不知情之屏東縣內埔分局分局
    長陳清新，以屏東縣警察局內埔分局93年2 月7 日內警刑字
    第00930010303 號刑事案件報告書，向臺灣屏東地方法院檢
    察署檢察官誣告丙○○未經許可持有上開手槍之行為，為間
    接正犯。被告2 人所犯上開2 罪間，有方法目的之牽連關係
    ，應依修正前刑法第55條規定從一重處斷。又按刑法分則加
    重刑罰之規定，係就常態之犯罪類型，變更其罪型，加重其
    法定刑，而成為另一獨立之罪，其罪名及構成要件與常態犯
    罪之罪名及構成要件應非相同，有罪之判決書，自應諭知其
    罪名及構成要件。而刑法第134 條公務員犯罪加重處罰之規
    定，屬刑法分則加重之性質，非僅單純之刑度加重，即其構
    成要件亦與常態犯罪之罪型不同，為一獨立之犯罪構成要件
    ，最高法院57年度臺上字第3414號判例、66年度第7 次刑事
    庭會議決議意旨可資參照，查刑法第169 條第1 項之誣告罪
    其法定刑本為7 年以下有期徒刑，而修正前槍砲彈藥刀械管
    制條例第11條第4 項之未經許可持有可發射子彈具殺傷力之
    改造手槍罪，其法定刑為1 年以上7 年以下有期徒刑，併科
    7 百萬元以下罰金，二者法定刑相比較，原以修正前槍砲彈
    藥刀械管制條例第11條第4 項之罪為重，惟如前所述，被告
    甲○○係公務員，而假借職務上之機會，故意犯刑法第169
    條第1 項之罪，依刑法第134 條前段規定，應加重其刑至2
    分之1 ，故經加重結果，被告甲○○所犯刑法第169 條第1
    項之誣告罪，其法定刑已成為10年6 月以下有期徒刑，則依
    刑法第35條第2 項「同種之刑，以最高度之較長或較多者為
    重。」規定，自以其所犯刑法第169 條第1 項之公務員假借
    職務上之機會，意圖他人受刑事處分，向該管公務員誣告罪
    為重，是就被告甲○○部分，應從一重之刑法第169 條第1
    項之公務員假借職務上之機會，意圖他人受刑事處分，向該
    管公務員誣告罪處斷；就被告戊○○部分，其所犯刑法第16
    9 條第1 項之誣告罪部分，無如同被告甲○○有同法第134
    條之加重事由，故就其所犯應從一重之修正前槍砲彈藥刀械
    管制條例第11條第4 項之未經許可持有可發射子彈具殺傷力
    之改造手槍罪處斷。被告戊○○有如事實欄第一部分所載之
    論罪科刑執行情形，其受有期徒刑執行完畢後，5 年內再犯
    本件有期徒刑以上之罪，為累犯，應依修正前刑法第47條規
    定加重其刑。爰審酌被告甲○○、戊○○未經許可持有具殺
    傷力之改造手槍，對社會秩序自生相當危害，而被告甲○○
    身為刑警，不思戮力查緝犯罪、弭平不法以維持社會治安，
    竟為其個人利益，隨意栽贓、陷害丙○○，使丙○○徒增受
    刑事處罰之危險及訴訟程序進行之勞費，所為實難見容於現
    代法治社會並嚴重損及一般民眾對警察之信賴感，實應科予
    一定之刑罰以懲其行，且事後始終否認犯行，犯後態度不佳
    ，被告戊○○則僅因人情因素，即聽命於被告甲○○而為陷
    害丙○○之舉，所為亦屬不當，事後雖坦承其自身犯行，然
    於本院審理作證時又翻異前詞，出言維護被告甲○○，難認
    已有悔意暨渠2 人之智識程度、生活狀況等一切情狀分別量
    處如主文所示之刑，並就被告戊○○宣告罰金部分諭知易服
    勞役之折算標準，以資懲儆。又所謂因犯罪依法必須沒收之
    物，雖已於共犯中之一人確定判決諭知沒收，並已執行完畢
    ，對於其他共犯之判決，仍應宣告沒收云云，係基於共同犯
    罪行為，應由共犯各負全部責任之法理，所獲致之結論。上
    開改造手槍係扣於丙○○違反槍砲彈藥刀械管制條例案件中
    （即前案），而丙○○經判決無罪確定後，上開改造手槍另
    經檢察官聲請宣告沒收，並經本院以94年度聲字第1000號裁
    定沒收，嗣已執行完畢等情，有本院上開裁定影本1 紙及臺
    灣屏東地方法院檢察署檢察官扣押（沒收）物品處分命令影
    本1 紙（以上見本院卷一第136 頁至第137 頁），則上開改
    造手槍經依法宣告沒收並已執行完畢，法律規範應予沒收之
    目的已達，又本件被告2 人與丙○○並非共犯，爰不再就上
    開改造手槍為沒收之諭知。
五、不另為無罪諭知部分：
  (一)公訴意旨另以：被告甲○○於93年2月2日要求被告戊○○提
    供線報，惟因被告戊○○並無何線報可提供，2 人遂基於共
    同犯意之聯絡，由被告甲○○製作以被告戊○○為匿名檢舉
    證人A1之檢舉筆錄，並將丙○○持有偽鈔、毒品等不實事實
    登載於其職務上所掌管之上開檢舉筆錄上，並於同年2 月3
    日至同年月6 日間，在被告甲○○妹妹曾銘鳳位於屏東縣內
    埔鄉○○村○○路71號之家中，要求被告戊○○在上開筆錄
    所附之「代號與真實姓名對照表」證人簽名欄上按捺左手大
    拇指指印，以表示被告戊○○為檢舉人，被告甲○○嗣於同
    年月6 日11時持上開登載不實之檢舉筆錄向臺灣屏東地方法
    院檢察署檢察官及本院聲請搜索票而行使之，因認渠2 人共
    犯刑法第216 條、第213 條之行使公務員登載不實文書罪嫌
    云云。
  (二)按刑法第213 條之登載不實罪，以公務員所登載不實之事項
    出於明知為前提要件，所謂明知，係指直接故意而言，若為
    間接故意或過失，均難繩以該條之罪，最高法院46年台上字
    第377 號判例意旨可資參照。
  (三)被告甲○○雖於檢察官偵訊中承認上開偽造文書犯行（見他
    字卷第141 頁），惟被告甲○○此部分之自白，業經本院如
    前所述，認定係非出於其自由意思而為之，故不得作為本院
    認事用法之基礎，先予敘明。被告甲○○於本院審理時稱：
    該檢舉筆錄是戊○○於93年2 月3 日到內埔分局檢舉，我是
    以一問一答之方式做成，在電腦裡製作筆錄，記載內容就依
    據戊○○所述記載等語（見本院98年5 月28日審判筆錄第13
    頁）。被告戊○○於本院準備程序中稱：一開始甲○○要我
    提供線報，我跟他說丙○○有偽鈔，我有看過丙○○拿偽鈔
    ，我在他妹夫那裡做筆錄，他是做好筆錄給我簽名等語（見
    本院卷第45頁反面）；其復於本院審理時證稱：我有去跟甲○○檢舉，檢舉過程、時間及地點我已經忘記了，幫我做檢
    舉筆錄的人是甲○○，我當時檢舉丙○○偽鈔、施用毒品，
    因為我有看過等語（見本院98年4 月28日審判筆錄）。被告
    2 人雖就檢舉筆錄製作之時間、地點及方式所述均不同，然
    被告甲○○既稱檢舉筆錄係依據被告戊○○之陳述作成，復
    觀之該檢舉筆錄內容之記載又與被告戊○○所證稱其檢舉之
    內容均相同，而被告戊○○又稱其曾目睹丙○○此部分犯行
    ，是尚難認定被告甲○○於上開檢舉筆錄之記載全屬虛偽不
    實，亦無從認為被告甲○○有何將明知為不實之事項，而登
    載於其職務上所掌之公文書之行為。故難認被告2 人有何公
    訴意旨所指涉嫌刑法第216 條、第213 條行使公務員登載不
    實文書犯行，此外復查無其他證據證明被告2 人確有公訴人
    所指此部犯行，本應為就此為無罪之諭知，惟公訴意旨既認
    此部分與前揭經論罪科刑部分屬牽連犯之裁判上一罪關係，
    爰不另為無罪之諭知，附此敘明。
據上論斷，應依刑事訴訟法第299 條第1 項前段、第300 條，修
正前槍砲彈藥刀械管制條例第11條第4 項，刑法第2 條第1 項前
段、第11條前段、第134 條前段、第169 條第1 項、第42條第3
項，修正前刑法第28條、第47條、第55條，判決如主文。
本案經檢察官廖華君到庭執行職務
中    華    民    國    98    年    5    月     12    日
                  刑事第五庭  審判長法  官  石家禎
                                    法  官  羅培毓
                                    法  官  程士傑
以上正本證明與原本無異。
如不服本判決應於收受判決後10日內向本院提出上訴書狀，並應
敘述具體理由；其未敘述上訴理由者，應於上訴期間屆滿後20日
內向本院補提理由書（均須按他造當事人之人數附繕本）「切勿
逕送上級法院」。
中    華    民    國    98    年    5     月    13    日
                                     書記官  孫秀桃
附錄論罪科刑法條：
中華民國刑法第134條
公務員假借職務上之權力、機會或方法，以故意犯本章以外各罪
者，加重其刑至二分之一。但因公務員之身分已特別規定其刑者
，不在此限。
中華民國刑法第169條第1項
意圖他人受刑事或懲戒處分，向該管公務員誣告者，處 7 年以下
有期徒刑。
修正前槍砲彈藥刀械管制條例第11條第4項
未經許可，持有、寄藏或意圖販賣而陳列第1 項所列槍枝者，處
1 年以上7 年以下有期徒刑，併科新臺幣700 萬元以下罰金。


司法院資訊處製作；財團法人民間司法改革基金會備份。
